臺灣新北地方法院刑事判決
                                   110年度審訴字第1359號
公  訴  人  臺灣新北地方檢察署檢察官
被      告  董子嘉



上列被告因偽造文書等案件，經檢察官提起公訴（110 年度調偵
字第760 號），本院判決如下：
    主  文
董子嘉犯行使偽造私文書罪，處有期徒刑叁月，如易科罰金，以
新臺幣壹仟元折算壹日。
未扣案如附表編號一所示之偽造印章及如附表編號二、三所示之
偽造印文及署名均沒收。
    事實及理由
壹、查被告董子嘉所犯均係死刑、無期徒刑、最輕本刑為3 年以
    上有期徒刑以外之罪，其於準備程序就被訴事實為全部有罪
    之陳述，經告知簡式審判程序之旨，並聽取其與檢察官之意
    見後，本院認無不得或不宜改依簡式審判程序進行之處，爰
    依刑事訴訟法第273 條之1 第1 項、第284 條之1 之規定，
    裁定進行簡式審判程序。
貳、本案犯罪事實及證據，除下列事項應予更正、補充外，餘均
    引用附件即檢察官起訴書之記載：
一、證據並所犯法條欄一編號2 證據名稱欄所載之「告訴人鄧伊
    軒於警詢及偵查中之指訴」，應更正為「告訴人鄧伊軒於警
    詢中之指訴」。
二、補充「被告董子嘉於111 年1 月6 日本院準備程序及審理時
    之自白（參本院卷附當日各該筆錄）」為證據。
叁、論罪科刑：
一、核被告所為，係犯刑法第216 條、210 條之行使偽造私文書
    罪及同法第339 條第1 項之詐欺取財罪、第339 條第2 項之
    詐欺得利罪、戶籍法第75條第3 項後段之冒用身分而使用他
    人交付之國民身分證罪、護照條例第31條第2 款之冒名使用
    他人護照罪。被告利用不知情之刻印業者盜刻「鄧伊軒」印
    章，以及利用不知情之電信商店員工簽立「田秀雲」之署名
    ，皆屬間接正犯。其偽造印章、印文、簽名係偽造私文書之
    階段行為，又其偽造私文書後復加以行使，偽造私文書之低
    度行為應為行使之高度行為所吸收，均不另論罪。再其係以
    一行為觸犯上開數罪，為想像競合犯，應依刑法第55條規定
    ，從一重之行使偽造私文書罪處斷。
二、審酌被告未取得告訴人鄧伊軒、被害人田秀雲之同意，竟偽
    刻告訴人之印章，繼而偽造告訴人之印文、簽名及被害人之
    簽名後，持如附件犯罪事實欄一所示之偽造私文書，向電信
    業者申請本案行動電話門號，侵害告訴人、被害人之權益及
    電信業者管理行動電話門號之正確性，因而詐得財物及獲取
    不法利益，實有不該，兼衡被告之素行、教育程度、職業、
    家庭經濟與生活狀況，暨其犯罪動機、目的、手段、犯後始
    終坦認全部犯行，態度勉可，雖於偵查中曾與告訴人成立調
    解，然迄今未能履行調解條件等一切情狀，量處如主文第1 
　　項所示之刑，並諭知易科罰金之折算標準，以資處罰。
肆、沒收
一、未扣案如附表編號一所示之物，為被告偽造之印章，不問屬
    於犯人與否，應依刑法第219 條之規定，於主文第2 項諭知
    沒收。
二、未扣案如附件犯罪事實欄一所示之偽造私文書，雖為被告實
    行犯罪所用之物，然非屬其所有，亦核非違禁物或須義務沒
    收之物，故不予宣告沒收，惟其上如附表編號二、三所示之
    偽造印文或署名，不問屬於犯人與否，皆應依刑法第219 條
    之規定，併於主文第2 項諭知沒收。
三、至被告實行本件犯行取得之通話費用利益共新臺幣2 萬4,91
    1 元，固屬其犯罪所得，基於任何人不得保有犯罪所得之立
    法原則，本應諭知沒收、追徵，然被告既與告訴人在調解委
    員會成立調解，表明願依約定日期、方式履行調解條款，如
    再就此部分犯罪所得宣告沒收、追徵，對被告實有過苛之虞
    ，而對於告訴人而言，亦相對排擠得依前述調解書受償之利
    益，且縱被告未確實履行，告訴人仍得持前述調解書正本，
    逕向法院聲請對被告之財產強制執行，是就告訴人利益之保
    障已足，本院審酌上情，不予宣告沒收、追徵此部分犯罪所
    得。另被告詐得之SIM 卡1 張，則係個人通信工具，具有專
    屬性，且經濟價值尚屬低微，對之沒收欠缺刑法上之重要性
    ，故亦不予宣告沒收。
伍、本判決係依刑事訴訟法第310 條之2 及第454 條所製作之簡
    化判決，依法僅需記載犯罪事實、證據名稱及應適用之法條
    ，並得以簡略方式為之，如認定之犯罪事實、證據及應適用
    之法條，與檢察官起訴書之記載相同者，得引用之，附此敘
    明。
據上論斷，應依刑事訴訟法第273 條之1 第1 項、第299 條第1
項前段、第310 條之2 、第454 條（本件依刑事判決精簡原則，
僅記載程序法條文），判決如主文。
本案經檢察官朱柏璋偵查起訴，由檢察官陳炎辰到庭執行公訴。
中　　華　　民　　國    111   年 　  1  　月 　 25  　日
                 刑事第二十四庭  法  官　李俊彥   
以上正本證明與原本無異。
如不服本判決，應於判決送達後20日內敘明上訴理由，向本院提
出上訴狀（應附繕本），上訴於臺灣高等法院。其未敘述上訴理
由者，應於上訴期間屆滿後20日內向本院補提理由書「切勿逕送
上級法院」。
                                 書記官  林慈恩
中　　華　　民　　國    111   年 　  1  　月 　 25  　日
附錄本判決論罪之法律條文：
中華民國刑法第210 條
偽造、變造私文書，足以生損害於公眾或他人者，處5 年以下有
期徒刑。

中華民國刑法第216 條
行使第210 條至第215 條之文書者，依偽造、變造文書或登載不
實事項或使登載不實事項之規定處斷。

中華民國刑法第339 條
意圖為自己或第三人不法之所有，以詐術使人將本人或第三人之
物交付者，處5 年以下有期徒刑、拘役或科或併科50萬元以下罰
金。
以前項方法得財產上不法之利益或使第三人得之者，亦同。
前二項之未遂犯罰之。

戶籍法第75條
意圖供冒用身分使用，而偽造、變造國民身分證，足以生損害於
公眾或他人者，處5 年以下有期徒刑、拘役或科或併科新臺幣50
萬元以下罰金。
行使前項偽造、變造之國民身分證者，亦同。
將國民身分證交付他人，以供冒名使用，或冒用身分而使用他人
交付或遺失之國民身分證，足以生損害於公眾或他人者，處3年
以下有期徒刑、拘役或科或併科新臺幣30萬元以下罰金。

護照條例第31條
有下列情形之一者，處5 年以下有期徒刑、拘役或科或併科新臺
幣50萬元以下罰金：
一、將護照交付他人或謊報遺失以供他人冒名使用。
二、冒名使用他人護照。

附表：
編號 應沒收物品之名稱及數量 備註 一 偽造「鄧伊軒」之印章壹顆。 未扣案 二 偽造「鄧伊軒」之印文共陸枚。 即卷附行動寬頻業務服務申請書姓名欄、申請人簽章欄、專案同意書申請人簽章欄、遠傳行動電話門號/代表號服務代辦委託書立書人委託人欄、委託人（本人）欄、銷售確認單申請人簽章欄各1 枚 三 偽造「田秀雲」之署名共陸枚。 即卷附行動寬頻業務服務申請書法定/代理人親簽欄、法定/代理人簽章欄、專案同意書法定/代理人簽章欄、遠傳行動電話門號/代表號服務代辦委託書立書人受託人欄、受託人（代理人）欄、銷售確認單法定/代理人簽章欄各1 枚 
--------------------------------------------------------
附件：
臺灣新北地方檢察署檢察官起訴書　
                                    110年度調偵字第760號
　　被　　　告　董子嘉　男　41歲（民國00年00月00日生）
　　　　　　　　　　　　住新北市○○區○○街00巷000弄0號
　　　　　　　　　　　　　2樓
　　　　　　　　　　　　國民身分證統一編號：Z000000000號
上列被告因偽造文書案件，業經偵查終結，認應提起公訴，茲將
犯罪事實及證據並所犯法條分敘如下：
　　　　犯罪事實
一、董子嘉為鄧伊軒之前男友，因董子嘉積欠電話費而無法以自
    己名義申辦行動門號，竟意圖為自己不法之所有，基於行使
    偽造私文書、冒用身分而使用他人交付之國民身分證、冒名
    使用他人護照、詐欺得利之犯意，未經鄧伊軒及董子嘉之母
    田秀雲之同意或授權，先委託不知情之刻印業者盜刻「鄧伊
    軒」印章1枚，並於民國108年7月26日，至新北市○○區○○路0
    段00號遠傳電信土城永寧直營店，持上開盜刻之印章在行動
    寬頻業務申請書、專案同意書、遠傳行動電話門號/代表號
    服務代辦委託書、銷售確認單等文件（下稱本案申請文件）
    上之「申請人簽章」或「委託人（本人）欄位」，蓋用偽造
    「鄧伊軒」印文共4枚，並授權不知情之店員在本案申請文
    件上之「法定/代理人簽章」或「受託人（代理人）」欄位
    簽立「田秀雲」之署名共4枚，再將鄧伊軒之護照及田秀雲
    之國民身分證，交由不知情店員影印留存，偽以代理人之身
    分冒名使用鄧伊軒之護照，以申辦遠傳電信門號0000000000
    號而行使，致遠傳電信股份有限公司（下稱遠傳公司）陷於
    錯誤，誤信上揭門號為鄧伊軒委託田秀雲申辦使用，且使用
    人願意支付全部申裝及相關通信費用，而交付前揭門號之SI
    M卡1枚，及提供通訊服務，因而詐得前揭門號SIM卡1枚及不
    法利益即該門號開通期間之通話費用新臺幣（下同）2萬4,9
    11元，足以生損害於鄧伊軒、田秀雲及遠傳公司對門號管理
    之正確性。嗣因鄧伊軒於109年7月20日接獲上揭門號之通信
    費用催繳通知，察覺有異報警處理。
二、案經鄧伊軒訴由新北市政府警察局土城分局報告偵辦。
　　　　證據並所犯法條
一、證據清單及待證事實：
編號 證據名稱 待證事實 1 被告董子嘉於警詢時及偵查中之自白 被告坦承有於上開時、地，持告訴人鄧伊軒之護照申辦前揭門號之事實。（惟辯稱其母親田秀雲之身分證件非其提供云云） 2 告訴人鄧伊軒於警詢及偵查中之指訴 被告未經同意持告訴人護照申辦前揭門號，因此積欠遠傳公司2萬4,911元之事實。 3 證人田秀雲於偵查中之證述 證人田秀雲未同意被告以受託人名義申辦前揭門號之事實。 4 行動寬頻業務申請書、專案同意書、遠傳行動電話門號/代表號服務代辦委託書、銷售確認單等本案申請文件 被告偽造文書及提供告訴人護照、證人田秀雲國民身分證之事實。 
二、核被告所為，係犯刑法第216條、第210條行使偽造私文書、
    同法第339條第1項之詐欺取財、同法第339條第2項之詐欺得
    利、戶籍法第75條第2項後段、第1項之冒用身分而使用他人
    交付之國民身分證、護照條例第31條第2款之冒名使用他人
    護照等罪而被告偽造印章、署名、印文之行為，皆係偽造私
    文書之階段行為，被告偽造私文書後復持以行使，其偽造之
    低度行為，應為行使之高度行為所吸收，均不另論罪。被告
    利用不知情之店員簽立「田秀雲」之署名，請論以間接正犯
    。又被告偽造上開4份文件，均係基於同一目的，而於密接
    時間內簽發完成，手法亦屬相同，屬接續犯，應僅論以一罪
    。被告係以一行為而觸犯上開各罪名，為想像競合犯，依刑
    法第55條之規定，應從一重處斷。至本案申請文件，業經被
    告交予遠傳公司用以申辦門號，已屬該公司所有，而非被告
    所有，不予請求宣告沒收，惟本案偽刻之「鄧伊軒」印章1
    顆、申請文件上偽造盜蓋「鄧伊軒」印文6枚及偽簽「田秀
    雲」之署名6枚，請依刑法第219條規定宣告沒收之。被告獲
    得上揭SIM卡及不法利益2萬4,911元，請依刑法第38條之1第
    1項前段、第3項等規定宣告沒收，於全部或一部不能沒收或
    不宜執行沒收時，追徵其價額。
三、依刑事訴訟法第251條第1項提起公訴。
　　此　致
臺灣新北地方法院
中　　華　　民　　國　 110　　年　　8 　　月　　9　　日
　　　　　　　　　　　　　　  檢　察　官  朱柏璋